【裁判字號】    90,上易,1639
【裁判日期】    900724
【裁判案由】    毒品危害防制條例
【裁判全文】
臺灣高等法院刑事判決                            九十年度上易字第一六三九號
    上  訴  人  臺灣基隆地方法院檢察署檢察官
    被      告  甲○○
                原名林仲彬）.
右上訴人因毒品危害防制條例案件，不服臺灣基隆地方法院八十九年度易字第三一一
號，中華民國九十年二月二十二日第一審判決（起訴案號：臺灣基隆地方法院檢察署
八十九年度偵字第一００九號）提起上訴，本院判決如左：
    主  文
上訴駁回。
    理  由
一、公訴意旨略以：被告甲○○自民國（下同）八十八年十二月初至八十九年一月底
    間，在基隆市安樂區○○○路二０八巷一七四弄十四號三樓乙○○住處，基於概
    括之幫助施用犯意，先後二次將第二級毒品安非他命置於瓶內，以打火機在瓶底
    燃燒後提供予乙○○吸用。嗣乙○○於八十九年二月十五日十七時三十分許，在
    上址為警查獲持有安非他命，始供出上情。因認被告涉有毒品危害防制條例第十
    條第二項之幫助施用第二級毒品罪嫌。
二、按犯罪事實應依證據認定之，無證據不得推定其犯罪事實，刑事訴訟法第一百五
    十四條定有明文。認定犯罪事實所憑之證據，雖不以積極證據為限，間接證據亦
    包括在內，然而無論直接或間接證據，其為訴訟上之證明，須於通常一般之人不
    致有所懷疑，而得確信其為真實之程度者，始得據為有罪之認定；苟積極證據不
    足為不利於被告事實之認定時，即應為有利於被告之認定，更不必有何有利之證
    據（最高法院七十六年台上第四九八六號、三十年上字八一六號等判例意旨參照
    ）。
三、訊據被告堅決否認提供第二級毒品安非他命予乙○○施用，辯稱上開期間乙○○
    因與其同居，而自行取用其所有之安非他命，其未曾提供安非他命供乙○○施用
    等語。本案公訴人認被告涉有幫助施用第二級毒品罪嫌，無非以證人乙○○之證
    言、扣案之安非他命零點八公克與吸食器一組、被告亦自承曾與廖女同居等情為
    其論據。惟：
    (一)查證人乙○○固先後於警訊及偵審中證稱被告提供安非他命予其施用云云，惟
      徒憑證人乙○○一人片面所言，苟無其他佐證，本難據以認定被告確有提供安
      非他命予人施用之事實。況乙○○於警訊時證稱其被查獲前，最後一次施用安
      非他命係於八十九年一月底，安非他命為被告免費提供云云，嗣於原審卻稱被
      告最後一次提供安非他命予其施用係於八十八年十二月份云云；又乙○○於偵
      查中證稱被告先後二次提供安非他命予其施用之時間相距十日以上云云，於原
      審改稱被告二次提供安非他命之日期僅相隔三、四天云云；則乙○○就被告最
      後一次提供安非他命之日期及每次提供安非他命之時間間隔等被告犯罪之重要
      事實，先後所供不符，顯有瑕疵，是否可採，殊值啟人疑竇，尚不足使人確信
      被告提供安非他命予其施用，自無從資為對被告論罪科刑之依據。
    (二)次查警方查獲乙○○時，固扣得第二級毒品安非他命０‧八公克及吸食器乙組
      ，乙○○於警訊時並供承該安非他命及吸食器係被告所有云云，然被告則供稱
      該等物品是否其所有，已不復記憶等語，其並未承認上開扣案物為其所有，且
      乙○○嗣於原審復供稱該等物品係其本人所有等語，核與其於警局之初供不符
      ，是該安非他命及吸食器是否被告所有，而得佐證被告曾提供安非他命予乙○
      ○施用之事實，已非無疑；況縱認該等物品確係被告所有，但被告本有多次施
      用安非他命前科，有台灣高等法院檢察署刑案紀錄簡覆表一紙可按，上開扣案
      物或係供被告施用安非他命亦不無可能，非必係被告提供予乙○○施用者；至
      被告於上開期間與乙○○同居一節，本非被告提供安非他命與乙○○施用之犯
      罪構成要件事實，雖被告自承與乙○○同居等語，然僅憑彼等同居之事實猶無
      從據以認定被告於同居期間曾提供安非他命予乙○○施用，從而上開扣案物及
      被告與乙○○同居之自白均不足佐證乙○○指被告提供安非他命之證言確具真
      實性。
    綜上，乙○○之證言、扣案之安非他命、吸食器及被告與乙○○同居之自白，均
    無從使人產生被告提供安非他命予乙○○施用之確信，此外，本院復查無其他積
    極確切之證據足資證明被告有何提供安非他命予人施用之事實，被告之犯罪自屬
    不能證明，原審本於調查證據所得，綜合全辯論意旨，據而為被告無罪之諭知，
    並無不合，檢察官上訴，指摘原判決不當，為無理由，應予駁回。
據上論斷，應依刑事訴訟法第三百六十八條，判決如主文。
本案經檢察官張秋雲到庭執行職務。
中    華    民    國      九十      年      七      月      二十四      日
            臺灣高等法院刑事第十六庭
                                  審判長法  官  許  增  男
                                        法  官  黃  鴻  昌
                                        法  官  蔡  彩  貞
右正本證明與原本無異。
不得上訴。
                                        書記官  張  淑  芬
中      華      民      國     九十     年     七     月     二十七     日


司法院資訊處製作；財團法人民間司法改革基金會備份。
